臺灣高雄地方法院刑事判決　　　　　　　　　　　　　九十三年度易字第六四六號
　　公　訴　人　臺灣高雄地方法院檢察署檢察官
　　被　　　告　丁○○
　　　　　　　　子○○
右列被告等因竊盜案件，經檢察官提起公訴（九十三年度偵字第五七一六、五九三五
號）暨聲請併案審理（九十三年偵字第九七一四號），本院判決如左：
    主  文
丁○○共同連續攜帶兇器竊盜，處有期徒刑壹年。扣案之螺絲起子貳支、機車大鎖壹
個，均沒收。
子○○共同攜帶兇器竊盜，處有期徒刑陸月，如易科罰金，以參佰元（即新臺幣玖佰
元）折算壹日。緩刑貳年，緩刑期間付保護管束。扣案之螺絲起子壹支，沒收。
    事  實
一、丁○○與子○○共同意圖為自己不法所有並基於竊盜之犯意聯絡，於民國九十三
    年三月十一日十六時二十五分許，共同騎乘車牌號碼ＲＨＧ─七三二號輕型機車
    ，在高雄市三民區○○○路與泰順街口，由子○○在旁把風，丁○○則持客觀上
    足對人之身體、生命構成威脅、客觀上顯然具有危險性、可供兇器使用之螺絲起
    子一支，打破由鄭昱翔使用中之車牌號碼○四九五─ＧＲ號自小客車左前車窗玻
    璃後（毀損部分未據告訴），竊取鄭昱翔所有置放在車內遮陽板上之測速器一個
    （價值約新台幣三千五百元），得手後，將之置放在子○○騎乘之前開機車前方
    車籃內，嗣為巡邏員警於同日十六時三十分許，在上開地點發現其二人行跡可疑
    ，乃上前盤查，當場查獲躲在車旁之丁○○，並在丁○○身上扣得螺絲起子一支
    ，子○○見狀則獨自騎乘上開機車逃逸，終為警在高雄市○○○路○道明中學前
    查獲，並在子○○騎乘機車之前方車籃內，扣得測速器一個，始悉上情。
二、丁○○復承前意圖為自己不法所有及竊盜之概括犯意，連續自九十三年三月十六
    日凌晨四時四十分起至同年五月八日凌晨四時止，分別在如附表所示之地點，持
    客觀上足對人之身體、生命構成威脅、在客觀上顯然具有危險性屬兇器之螺絲起
    子一支或機車大鎖一個，打破丑○○、乙○○○、己○○、甲○○、庚○○、癸○○、壬○○、丙○○所有或使用中各如附表所示車號之車窗玻璃後（丑○○、
    乙○○○、己○○、庚○○被毀損車窗玻璃部分未據告訴），進入車內竊取如附
    表編號一二七所示之財物，得手後，據為己有，另丁○○打破如附表編號二至六
    及編號八所示之車窗玻璃後，因車內未有財物，致未得逞，嗣為警分別於九十三
    年三月十六日凌晨五時許、同年五月八日凌晨四時許查獲，並扣得丁○○所有之
    螺絲起子一支、機車大鎖一個，始悉上情。
三、案經高雄市政府警察局三民第一分局、高雄縣政府警察局鳳山分局報告臺灣高雄
    地方法院檢察署檢察官偵查起訴，暨高雄市政府警察局苓雅分局報告該署檢察官
    聲請併案審理。
    理  由
一、訊據被告丁○○對其於右揭時、地，連續持其所有之螺絲起子、機車大鎖，破壞
    停放於路旁之自小客車車窗玻璃後，進入車內竊取得如附表所示之物等情，迭於
    警詢、偵查中及本院審理時均坦承不諱，而如附表所示之自小客車分別為被害人
    戊○○、丑○○、乙○○○、己○○、甲○○、庚○○、癸○○、壬○○、丙○○所有或使用中，分別於右揭時、地失竊之事實，均據上開被害人指訴綦詳；參
    以證人即同案被告子○○於警詢及偵查中均證稱有關渠二人於九十三年三月十一
    日十六時二十五分許，在高雄市三民區○○○路與泰順街口，由被告子○○把風
    ，被告丁○○則持螺絲起子破壞車窗並竊取測速器一個等語，及證人即四維國小
    警衛李照展於警詢時證稱：「因今日值班時在三時五十三分許，聽見校門口有敲
    破車窗之撞擊聲，便往外查看，查看時發現有名男子正在侵入車內行竊車內之財
    物，於是我就趕緊打電話報警」等語，足認被告丁○○前開自白核與事實相符，
    應可採信；此外，復有贓物領據三紙、相片數幀附卷可稽及螺子起子二支、機車
    大鎖一個扣案可佐，是本案事證明確，被告林祿連續竊盜犯行，洵堪認定。
二、訊據被告子○○固不否認於右揭事實一之時、地，與被告子○○共同騎乘機車至
    案發現場，並為警在其所騎乘之機車前方車籃內，查獲被害人戊○○所有之汽車
    測速器一個之事實，惟矢口否認有何共同竊盜之犯行，辯稱：我在警詢及偵查中
    並不曉得「把風」是什麼意思，警察也說「把風」沒有事，我就承認了，實際上
    ，我當時是騎車停在現場接聽行動電話，不知道被告丁○○在後方作何事，後來
    警察來，我會害怕就騎車逃跑，我沒有與被告丁○○共同竊盜云云。
    經查：
(一)、被告子○○於警詢及偵查中均供稱：我與被告丁○○騎乘機車外出，行經高雄市
    三民區○○○路與泰順街口，發現○九四五－ＧＲ號自小客車，被告丁○○即下
    車持一字型螺絲起子將車窗玻璃打破，行竊車內財物，我在車右前方把風，於十
    六時三十分許，警察巡邏經過，我看到警察就騎機車逃逸等語，核與證人即共同
    被告丁○○於警詢及偵查中均證述有關被告子○○確實在場把風，由其下手竊取
    車內財物，並將竊得之汽車測速器置放於機車之前方車籃內之情節，大致相符；
    另依被告子○○於本院供稱：我有聽到玻璃破裂聲，警察來時，我獨自騎乘機車
    逃逸，後來警察確實在我騎乘機車之前方車籃內扣得測速器一個等語；再衡以吾
    人之一般生活經驗，被告子○○與丁○○二人共同前往案發地點，且被告丁○○
    係在上開自小客車左前車窗處，以螺絲起子打破車窗之方式行竊，並將所竊得之
    測速器置放於被告子○○所騎乘之機車車籃內，而被告子○○當時正站立於該車
    之右前方，應可聽聞車窗玻璃破裂聲音，並目賭被告丁○○行竊之全部經過，足
    認被告子○○確有為被告丁○○把風之意思，且與被告丁○○就上開竊盜犯行，
    有犯意之聯絡及行為之分擔甚明。至被告子○○於本院辯稱：我在警詢及偵查中
    並不曉得「把風」是什麼意思，警察也說「把風」沒有事，我就承認了云云，顯
    係事後卸責之詞，不足採信。
(二)、綜上所述，本案事證明確，被告子○○竊盜犯行，應堪認定。
三、按刑法第三百二十一條第一項第三款之攜帶兇器竊盜罪，係以行為人攜帶兇器竊
    盜為其加重條件，此所謂兇器，其種類並無限制，凡客觀上足對人之生命、身體
    、安全構成威脅，具有危險性之兇器均屬之（最高法院七十九年臺上字第五二五
    三號判例參照）。查扣案之螺絲起子二支、機車大鎖一個，均足玻壞車窗玻璃，
    依社會一般觀念均足以對人之生命、身體安全構成威脅，在客觀上顯然具有危險
    性，應屬兇器。故核被告丁○○就事實一、附表編號一二七之所為，係犯刑法第
    三百二十一條第一項第三款之攜帶兇器加重竊盜罪、就附表編號三至六之所為，
    係犯同法第三百二十一條第二項、第一項第三款之攜帶兇器加重竊盜未遂罪，公
    訴人此部分未論以未遂犯，容有未洽，應予敘明；另被告丁○○就附表編號四、
    六至八所為破壞車窗玻璃部分，係犯刑法第三百五十四條之毀損罪；核被告子○○就事實一部分之所為，係犯刑法第三百二十一條第一項第三款之攜帶兇器加重
    竊盜罪。被告二人就事實一部分之犯行，有犯意之聯絡及行為之分擔，為共同正
    犯。被告丁○○所犯上開加重竊盜既遂罪及加重竊盜未遂罪及毀損罪間，均時間
    緊接、手法相同，所犯係構成要件相同之罪，顯係出於概括犯意反覆為之，為連
    續犯，依刑法第五十六條之規定，均以一罪論，並就竊盜罪部分，論以情節較重
    之攜帶兇器加重竊盜既遂罪，並均加重其刑。被告丁○○所犯連續攜帶兇器加重
    竊盜既遂罪與連續毀損罪間，有方法結果之牽連關係，從一重論以連續攜帶兇器
    加重竊盜既遂罪。爰審酌被告二人均年輕力壯，竟不思以合法途徑獲取財物，而
    為前開竊盜犯行，損及上開被害人之財產權，並影響社會良善風氣，且被告丁○○連續犯案多達九次，法紀觀念薄弱，另被告丁○○犯後坦承犯行，深知悔悟，
    而被告子○○犯後猶飾詞卸責，態度不佳等一切情狀，各量處如主文所示之刑，
    並就被告子○○部分諭知易科罰金之折算標準，以示懲儆。末查，被告子○○前
    未曾受有期徒刑以上刑之宣告，有臺灣高等法院被告全國前案紀錄表一份在卷足
    按，僅因一時失慮，致罹刑章，經此偵、審程序，當知所警惕，信無再犯之虞，
    本院認前開所宣告之刑以暫不執行為適當，併予以宣告緩刑二年，以啟自新。又
    為防止被告子○○日後再罹刑章，本院認被告子○○應委由觀護人以專業知識，
    輔導其品性，並監督其改過自新，方能收緩刑之效，爰依刑法第九十三條第一項
    規定，宣告其於緩刑期內應交付保護管束。另扣案事實一部分之螺絲起子一支，
    為被告丁○○所有，係供本案犯罪所用之物，業據被告二人供述在卷，在共犯責
    任範圍內，依刑法第三十八條第一項第二款規定，併予宣告沒收。另事實二扣案
    之螺絲起子一支、機車大鎖一個，均為被告丁○○所有，係供本案犯罪所用之物
    ，業據被告丁○○供述在卷，依刑法第三十八條第一項第二款規定，亦予以宣告
    沒收，附此敘明。
據上論斷，應依刑事訴訟法第二百九十九條第一項前段，刑法第二十八條、第五十六
條、第三百二十一條第一項第三款、第四十一條第一項前段、第七十四條第一款、第
九十三條第一項、第三十八條第一項第二款，罰金罰鍰提高標準條例第一條前段、第
二條，判決如主文。
本案經檢察官辛○○到庭執行職務。
中      華      民      國    九十三    年      八      月    二十四    日
                                  臺灣高雄地方法院刑事第二庭
                                      審判長法  官  莊崑山
                                            法  官  林靜梅
                                            法  官  曾鴻文
右正本證明與原本無異。
如不服本判決，應於判決送達後十日內，向本院提出上訴狀。
                                            書記官    王高山
中    華    民    國      九十三      年      八      月      二十五    日
附錄本案論罪科刑法條：
中華民國刑法第三百二十一條第一項：
  犯竊盜罪而有左列情形之一者，處六月以上、五年以下有期徒刑：
  三  攜帶兇器而犯之者。
附表：
┌──┬─────┬───────┬───────┬─────┬─────┬──────┬────┐
│編號│被  害  人│  犯罪時間    │犯罪地點      │竊取之財物│行為態樣  │自小客車車號│備    註│
├──┼─────┼───────┼───────┼─────┼─────┼──────┼────┤
│一  │丑○○    │九十三年三月十│高雄縣鳳山市國│新台幣一百│持螺絲起子│Ｆ七－八○五│毀損部分│
│    │          │六日凌晨四時四│泰路二段七十一│餘元      │打破車窗後│八號        │未據提出│
│    │          │十分許        │巷二號旁空地  │          │行竊車內財│            │告訴    │
├──┼─────┼───────┼───────┼─────┼─────┼──────┼────┤
│二  │乙○○○  │九十三年三月十│高雄縣鳳山市國│測速器一個│同右      │七Ｍ－○九一│毀損部分│
│    │          │六日凌晨五時許│泰路二段八十一│、新台幣一│          │八號        │未據提出│
│    │          │              │號忠孝國中右側│百元      │          │            │告訴    │
│    │          │              │停車格        │          │          │            │        │
├──┼─────┼───────┼───────┼─────┼─────┼──────┼────┤
│三  │己○○    │同右          │高雄縣鳳山市國│無        │同右      │ＶＫ－八四一│毀損部分│
│    │          │              │泰路二段七十三│          │          │五號        │未據提出│
│    │          │              │號前    │          │          │            │告訴    │
├──┼─────┼───────┼───────┼─────┼─────┼──────┼────┤
│四  │甲○○    │同右          │同右          │無        │同右      │Ｓ七－三六一│毀損部分│
│    │          │              │              │          │          │三號        │有提出告│
│    │          │              │              │          │          │            │訴      │
├──┼─────┼───────┼───────┼─────┼─────┼──────┼────┤
│五  │庚○○    │同右          │高雄縣鳳山市國│無        │同右      │ＵＯ－五○二│毀損部分│
│    │          │              │泰路二段七十一│          │          │一號        │未提出告│
│    │          │              │巷巷口        │          │          │            │訴      │
├──┼─────┼───────┼───────┼─────┼─────┼──────┼────┤
│六  │癸○○    │同右          │高雄縣鳳山市國│無        │同右      │ＷＮ－○三九│毀損部分│
│    │          │              │泰路二段七十三│          │          │一號        │有提出告│
│    │          │              │號前          │          │          │            │訴      │
├──┼─────┼───────┼───────┼─────┼─────┼──────┼────┤
│七  │壬○○    │九十三年五月八│高雄市苓雅區青│新臺幣一百│持機車大鎖│ＺＦ－六一八│毀損部分│
│    │          │日凌晨四時許  │年一路一○三號│五十元、回│打破車窗後│七號        │有提出告│
│    │          │              │四維國小前    │速票數張  │行竊車內財│            │訴      │
├──┼─────┼───────┼───────┼─────┼─────┼──────┼────┤
│八  │丙○○    │同右          │同右          │無        │同右      │○六二○－Ｆ│毀損部分│
│    │          │              │              │          │          │Ｂ號        │有提出告│
│    │          │              │              │        │          │            │訴      │
└──┴─────┴───────┴───────┴─────┴─────┴──────┴────┘
